# 新债务重组准则

提问人：一云 时间：2020-04-07 08:05:22
请问： 执行 新债务重组准则时，终止确认应收账款，是否需要把原计提的坏账准备一同结转？还是把坏账准备直接冲减资产信用损失？

回答人：chenyiwei
目前这个问题还不明确，要看最终的官方应用指南。个人理解目前阶段可以作为对信用减值损失的调整。